臺灣苗栗地方法院刑事判決　　　　　　 100年度簡上字第20號
上　訴　人
即　被　告　徐成賢
上列上訴人因詐欺案件，不服本院中華民國100 年1 月12日100
年度苗簡字第4 號第一審刑事簡易判決（聲請簡易判決處刑案號
：99年度偵字第6233號），提起上訴，本院管轄之第二審合議庭
判決如下：
    主  文
上訴駁回。
徐成賢緩刑貳年。
    事實及理由
一、本件經本院審理結果，認第一審簡易判決認事用法及量刑均
    無不當，應予維持，除應適用法條欄內應補充記載刑法第28
    條之外，其餘均引用第一審簡易判決書所記載之事實、證據
    及理由（如附件）。
二、上訴意旨略以：上訴人誤蹈法網，犯後已知認錯悔改，並和
    被害人達成和解，請求從輕量刑，並給予緩刑等語。
三、按法官於有罪判決中，究應如何量處罪刑，為實體法賦予審
    理法官裁量之刑罰權事項，法官行使此項裁量權，自得依據
    個案情節，參諸刑法第57條所定各款犯罪情狀之規定，於該
    法定刑度範圍內，基於合義務性之裁量，量處被告罪刑；又
    刑之量定係事實審法院得自由裁量之事項，若其未有逾越法
    定刑之範圍，且亦非明顯違背正義者，即不得遽指為違法（
    最高法院76年度台上字第4984號判決意旨可資參照）。次按
    刑罰之量定，固屬法院自由裁量之職權行使，但仍應審酌刑
    法第57條所列各款事由及一切情狀，為酌量輕重之標準，並
    非漫無限制；在同一犯罪事實與情節，如別無其他加重或減
    輕之原因，下級審法院量定之刑，亦無過重或失輕之不當情
    形，則上級審法院對下級審法院之職權行使，原則上應予尊
    重（最高法院85年度台上字第2446號判決意旨可資參照）。
四、經查：本件原審以上訴人即被告罪證明確，適用刑法第339
    條第1 項、第41條第1 項前段（漏載第28條，應予補充），
    刑法施行法第1 條之1 第1 項、第2 項前段等規定，論以共
    同詐欺取財罪，並說明其審酌被告意圖為自己之所有，假冒
    公務員向被害人施用詐術，使其誤認被告能幫助其提高補助
    津貼，因此交付存摺及印章與被告，使被告得以詐領其存款
    ，其犯罪之動機、目的、手段、所詐得利益，迄原審判決前
    未與被害人達成和解，犯罪所生之危害，及犯後態度等一切
    情狀，量處被告有期徒刑6 月，併諭知易科罰金之折算標準
    ，可徵原審已參諸刑法第57條所定各款犯罪情狀，其量刑並
    無違法或裁量濫用之情事，堪認原審所量處之刑為適當。揆
    之上開說明，本院對原審之職權行使，自當予以尊重。被告
    以原審量刑過重為由，提起上訴，為無理由，應予駁回。
五、另查，被告前未曾因故意犯罪受有期徒刑以上刑之宣告，有
    臺灣高等法院被告前案紀錄表在卷可參。被告於本院審理時
    ，對其犯行坦承不諱，且業已賠償被害人甘林三妹新臺幣20
    萬6 千元，與之達成和解，有和解書1 紙附卷可憑，足見被
    告已有悔意，態度甚佳，又被告現已在台達電子工業股份有
    限公司任職助理工程師，有正當之工作及收入來源，亦有該
    公司出具之在職證明書1 份在卷可證，茲念被告因一時失慮
    ，致罹刑典，其經此偵審程序及罪刑之宣告，當知所警惕，
    信無再犯之虞，本院認所宣告之刑以暫不執行為適當，爰併
    予宣告緩刑2 年，以啟自新。
據上論斷，應依刑事訴訟法第455 條之1 第1 項、第3 項、第36
8 條、第373 條，刑法第74條第1 項第1 款，判決如主文。
本案經檢察官盧美如到庭執行職務。
中    華    民    國   100    年    5     月    3     日
                  刑事第三庭  審判長法  官  柳章峰
                                    法  官  陳文貴
                                    法  官  顏苾涵
以上正本證明與原本無異。
不得上訴。
中    華    民    國   100    年    5     月    3     日
                                    書記官  涂村宇
附錄本判決論罪科刑法條全文：
中華民國刑法第339條
（普通詐欺罪）
意圖為自己或第三人不法之所有，以詐術使人將本人或第三人之
物交付者，處 5 年以下有期徒刑、拘役或科或併科 1 千元以下
罰金。
以前項方法得財產上不法之利益或使第三人得之者，亦同。
前二項之未遂犯罰之。